Question
========
Se analizaron los casos anuales de meningitis meníngocócica en niños $\leq$ 2 años en 5 comunidades autónomas<sup>(1)</sup>.

<h1 style="font-size:10px;"><sup>(1)</sup>*Casado J,Fenoll A, Berró S, Aristegui J, Rodrigo de Liria C, Martinón JM, Fernández C. Meningitis neumocócica en niños españoles: incidencia, serotipos y resistencia antibiótica. Estudio prospectivo multicéntrico. An Pediatr 2002;57:295-300.*</h1>


```{r data generation, echo = FALSE, results = "hide", comment=FALSE}
library(kableExtra)
library(gdata)
options(OutDec=",")
options(scipen=999)

ncat <- sample(seq(21, 25), 1)
popcat <- sample(seq(110000, 120000), 1)

ngal <- sample(seq(6, 10), 1)
popgal <- sample(seq(36500, 37500), 1)

nmad <- sample(seq(21, 25), 1)
popmad <- sample(seq(96500, 98500), 1)

nnav <- sample(seq(1, 3), 1)
popnav <- sample(seq(9500, 10000), 1)

neus <- sample(seq(12, 18), 1)
popeus <- sample(seq(31000, 33000), 1)



ToTable <- data.frame(
  Comunidad= c("Cataluña", "Galicia", "Madrid", "Navarra", "País Vasco"), 
  Casos = c(ncat, ngal, nmad, nnav,neus), 
  pop = c(popcat, popgal, popmad, popnav, popeus)
)

names(ToTable)[3] <- "Población Expuesta"
```



<br>

Tabla 1: Casos observados y población expuesta según comunidad autónoma
<br>

```{r resu, echo = FALSE, results = 'asis'}
ToTable %>%
  kbl(align = c("lcr"), linesep=FALSE) %>% 
  kable_classic(full_width = F, html_font = "Cambria", position = "left") %>% 
  kable_styling(font_size=18, position = "left")
```

```{r resu2, echo = FALSE, results = 'hide'}
xComunidad <- sample(c("Galicia", "Navarra", "País Vasco"), 1)
xCasos <- subset(ToTable, Comunidad==xComunidad)$Casos
xExpuestos <- subset(ToTable, Comunidad==xComunidad)$'Población Expuesta'
por1000 <- round(xCasos/xExpuestos*1000, 4)

xComunidad2 <- sample(c("Cataluña", "Madrid"), 1)
xCasos2 <- subset(ToTable, Comunidad==xComunidad2)$Casos
xExpuestos2 <- subset(ToTable, Comunidad==xComunidad2)$'Población Expuesta'
por10000 <- round(xCasos2/xExpuestos2*10000, 4)

xCasosMadrid <- subset(ToTable, Comunidad=="Madrid")$Casos
xExpuestosMadrid <- subset(ToTable, Comunidad=="Madrid")$'Población Expuesta'

pMadrid <- xCasosMadrid/xExpuestosMadrid
eeMadrid <- format(round(sqrt(pMadrid*(1-pMadrid)/xExpuestosMadrid), 8),scientific = FALSE)

sumcasos <- sum(ToTable$Casos)
xxx <- ToTable
xxx <- rename.vars(xxx, "Población Expuesta", "Expuestos")
xxx$prop <- with(xxx, Casos/Expuestos)

comu <- sample(subset(xxx, prop!=max(prop))$Comunidad, 1)
```


<h1 style="font-size:10px;">*Los valores, aunque son similares, no son exactamente los del artículo ya que se han simulado para hacer los ejercicios*</h1>

<br>

<br>

¿Cuál de las siguientes respuestas es <font size="5"> **FALSA** </font>?

Answerlist
----------
* La comunidad que presenta una proporción más alta de casos es `r comu`
* Para calcular los casos por 10.000 en `r xComunidad2` se ha de calcular: $\scriptsize \dfrac{ `r xCasos2`}{`r xExpuestos2`}$ * 10000 = `r por10000`
* Para calcular los casos por 1.000 en `r xComunidad` se ha de calcular: $\scriptsize \dfrac{ `r xCasos`}{`r xExpuestos`}$ * 1000 = `r por1000`
* Para calcular el error estándar de la proporción de casos en Madrid se ha de calcular:  $\sqrt{\frac{`r round(pMadrid, 7)` * (1-`r round(pMadrid, 7)` )}{`r xExpuestosMadrid`}}$ =  `r eeMadrid`
* En las 5 comunidades analizadas en total hubo `r sum(ToTable$Casos)` casos (`r paste(ToTable$Casos,collapse=" + ")`  = `r sum(ToTable$Casos)`), el `r format(round(xCasosMadrid/sum(ToTable$Casos)*100, 1), scientific = FALSE)`\%  de los cuales ocurrieron en la comunidad de Madrid


Solution
========
```{r , echo = FALSE, results = 'hide'}
xxx <- xxx[order(xxx$Comunidad), ]
```

* La proporción en cada una de las comunidades es:
  + `r xxx[1,1]` = $\scriptsize \dfrac{ `r xxx[1,2]`}{`r xxx[1,3]`}$ = `r round(xxx[1,4], 7)`
  + `r xxx[2,1]` = $\scriptsize \dfrac{ `r xxx[2,2]`}{`r xxx[2,3]`}$ = `r round(xxx[2,4], 7)`
  + `r xxx[3,1]` = $\scriptsize \dfrac{ `r xxx[3,2]`}{`r xxx[3,3]`}$ = `r round(xxx[3,4], 7)`
  + `r xxx[4,1]` = $\scriptsize \dfrac{ `r xxx[4,2]`}{`r xxx[4,3]`}$ = `r round(xxx[4,4], 7)`
  + `r xxx[5,1]` = $\scriptsize \dfrac{ `r xxx[5,2]`}{`r xxx[5,3]`}$ = `r round(xxx[5,4], 7)`

&nbsp;&nbsp;&nbsp;&nbsp;&nbsp;&nbsp;&nbsp;&nbsp;&nbsp;&nbsp;&nbsp;&nbsp; Por lo tanto la comunidad con una proporción más alta no es `r comu`

   
* Todas las demás respuestas son correctas.

<br>   
Answerlist
----------
* Respuesta FALSA
* Respuesta Correcta
* Respuesta Correcta
* Respuesta Correcta
* Respuesta Correcta



Meta-information
================
exname: Tipo Variables
extype: schoice
exsolution: 10000
exshuffle: 5
