Question
========
Observe el siguiente ejemplo de base datos:
<br>

<br>

```{r data generation, echo = FALSE, results = "hide"}
library(kableExtra)
# dt <- mtcars[1:5, 1:6]
# kbl(dt)
source("/Users/jvila/Dropbox/euit/common/exerc/examsEUIT/simulV02.r")
xn <- 7
ID <-  seq(1, xn) 
ESTUDIOS <-  sample(c(seq(1,5), sample(rep(seq(1, 5), xn), xn-5)))
EDAD <- SimCon(xn,55,12,35,74,0)
SEXO <- sample(rep(seq(0, 1), 10), xn)
FC <- SimCon(7,65,15,40,80,0)

xHTA <- data.frame(HTA=c(1, 1, 0, sample(rep(seq(0, 1), 10), xn-3)))
xHTA1 <-subset(xHTA, HTA==1)
xHTA0 <-subset(xHTA, HTA==0)
sample(rep(c(0,1), nrow(xHTA1)), nrow(xHTA1))
xHTA1$HTATX <- sample(rep(c(0,1), nrow(xHTA1)), nrow(xHTA1))
xHTA0$HTATX <- 0
xHTA <- rbind(xHTA1, xHTA0)
xHTA <- xHTA[order(sample(as.numeric(rownames(xHTA)))), ]
HTA <- xHTA$HTA
HTATX <- xHTA$HTATX
IMCBA <- SimCon(xn,25,4.5,18,35,1)
IMC3M <- SimCor(data.frame(IMCBA), "IMCBA", mean(IMCBA), sd(IMCBA), 18, 35,0.75, 1)

mydat <- data.frame(ID, ESTUDIOS, EDAD, SEXO, FC, HTA, HTATX, IMCBA, IMC3M)
mydat <- rbind(mydat[1:nrow(mydat)-1, ], data.frame(ID= rep(".", 3), ESTUDIOS= rep(".", 3), EDAD=rep(".", 3), SEXO=rep(".", 3), 
           FC = rep(".", 3), HTA= rep(".", 3), HTATX= rep(".", 3), IMCBA= rep(".", 3), 
           IMC3M= rep(".", 3)), 
      mydat[nrow(mydat), ])

mydat$ID[nrow(mydat)] <- "n"
```
Tabla 1: Ejemplo de datos (algunas variables) recogidos en un estudio sobre obesidad
<br>

```{r hola, echo = FALSE, results = 'markup'}
mydat %>%
  kbl(, row.names=FALSE) %>%
  kable_styling(bootstrap_options = "striped", full_width = F, position = "left")
```
Donde:

* ID: Número consecutivo identificador del participante
* ESTUDIOS: Máximo nivel de formación alcanzado
  + 1 = No tiene estudio reglados / Primaria
  + 2 = Secundaria
  + 3 = Bachillerato / Ciclo formativo de primer grado 
  + 4 = Ciclo formativo de segundo grado
  + 5 = Universitario
* EDAD: Edad del participante
* SEXO: Sexo del participante
  + 0 = mujer
  + 1 = hombre
* FC: Frecuencia cardíaca
* HTA: Hipertensión
  + 0 = No
  + 1 = Si
* HTATX: Toma tratamiento antihipertensivo
  + 0 = No
  + 1 = Si
* IMCBA: Índice de Masa Corporal Basal
* IMC3M: Índice de Masa Corporal a los 3 meses de tratamiento

¿Cuál de las siguientes respuestas es <font size="5"> **FALSA** </font>?


Answerlist
----------
* La variable **ESTUDIOS** es cualitativa (o categórica) pero No ordinal
* La variable **SEXO** es cualitativa (o categórica) dicotómica
* Las variables **EDAD** y **IMCBA**  son cuantitativas (o numéricas)
* Las variables **IMCBA** y **IMC3M** son cuantitativas (o numéricas) y, ya que miden "lo mismo'' (Índice de Masa Corporal) en dos situaciones diferentes (Basal y tras 3 meses de tratamiento), podrían considerarse datos apareados
* En la variable **ID** el símbolo ``n'' indica el número de pacientes
* Cada linea es un registro. Si en un registro **HTA** = 0, **HTATX** tiene que ser = 0
* Las variables **FC** y **IMC3M** son cuantitativas (o numéricas)
* La variable **HTA** es cualitativa (o categórica) dicotómica
* La variable  **HTATX** es cualitativa (o categórica) dicotómica



Solution
========
* **SEXO**, **HTA**, **HTATX** sólo tienen dos categorías, por lo tanto son dicotómicas y categóricas
* **EDAD**, **FC**, **IMCBA** y **IMC3M** son numéricas
* **IMCBA** y **IMC3M** ya que miden lo mismo (IMC) en el mismo individuo en dos situaciones diferentes (Basal y 3 meses), son datos apareados
* Claramente el nivel de estudios (**ESTUDIOS**) se puede ordenar y por lo tanto es ordinal 
* El símbolo 'n' se utiliza para indicar el tamaño de muestra

Answerlist
----------
* Respuesta FALSA
* Respuesta Correcta
* Respuesta Correcta
* Respuesta Correcta
* Respuesta Correcta
* Respuesta Correcta
* Respuesta Correcta
* Respuesta Correcta
* Respuesta Correcta

Meta-information
================
exname: Tipo Variables
extype: schoice
exsolution: 100000000
exshuffle: 5
