Question
========
```{r data generation, echo = FALSE, results = "hide", comment=FALSE}
options(OutDec=",")
source("/Users/jvila/Dropbox/euit/common/exerc/examsEUIT/simulV02.r")
meanBarIng <- sample(seq(44, 50, 0.1), 1)
varBarIng <- sample(seq(550, 650, 0.1), 1)

meanBarAlt <- sample(seq(78, 84, 0.1), 1)
varBarAlt <- sample(seq(265, 275, 0.1), 1)

meanFimIng <- sample(seq(70, 80, 0.1), 1)
varFimIng <- sample(seq(335, 345, 0.1), 1)

meanFimAlt <- sample(seq(95, 105, 0.1), 1)
varFimAlt <- sample(seq(245, 255, 0.1), 1)
```
Se han medido los valores de Barthel y FIM (dos escalas que miden dependencia) tanto al ingreso como al alta. La **media** ($\overline{X}$) y la **varianza** ($S^2$) han sido:

* Barthel al ingreso, $\overline{X}$ =  `r meanBarIng`; $S^2$ = `r varBarIng`
* Barthel al alta,$\overline{X}$ =  `r meanBarAlt`; $S^2$ = `r varBarAlt`
* FIM al ingreso, $\overline{X}$ =  `r meanFimIng`; $S^2$ = `r varFimIng`
* FIM al alta, $\overline{X}$ =  `r meanFimAlt`; $S^2$ = `r varFimAlt`


<br>

Calcule el coeficiente de variación (CV) de cada una de estas variables y diga ¿Cuál de las siguientes respuestas es <font size="5"> **FALSA** </font>?

```{r echo = FALSE, results = "hide", comment=FALSE}
BarIng <- round(sqrt(varBarIng)/meanBarIng*100, 1)
BarAlt <- round(sqrt(varBarAlt)/meanBarAlt*100, 1)
FimIng <- round(sqrt(varFimIng)/meanFimIng*100, 1)
FimAlt <- round(sqrt(varFimAlt)/meanFimAlt*100, 1)
x1 <- paste('El CV del "Barthel al ingreso" es = ', round(BarIng*1.5, 1), sep ='')
x2 <- paste('El CV del "Barthel al alta" es = ', BarAlt, sep ='')
x3 <- paste('El CV del "FIM al ingreso" es = ', FimIng, sep ='')
x4 <- paste('El CV del "FIM al alta" es = ', FimAlt, sep ='')
x5 <- 'Los valores de "Barthel al ingreso" presentan más variabilidad que los valores de "FIM al ingreso"'
```


Answerlist
----------
* `r x1`
* `r x2`
* `r x3`
* `r x4`
* `r x5`


Solution
========

Recuérde que: $\text{s}^2 = \text{(DE)}^2$ y que por lo tanto $\text{DE}= \sqrt{\text{s}^2}$

<br>

Los coeficientes de variación (CV) son:


.- Barthel ingreso, $\scriptsize \text{CV} = \dfrac{\sqrt{`r varBarIng`}}{`r meanBarIng`}$* 100 = `r BarIng`


.- Barthel alta, $\scriptsize \text{CV} = \dfrac{\sqrt{`r varBarAlt`}}{`r meanBarAlt`}$* 100 = `r BarAlt`


.- FIM ingreso, $\scriptsize \text{CV} = \dfrac{\sqrt{`r varFimIng`}}{`r meanFimIng`}$* 100 = `r FimIng`


.- FIM alta, $\scriptsize \text{CV} = \dfrac{\sqrt{`r varFimAlt`}}{`r meanFimAlt`}$* 100 = `r FimAlt`


La que presenta menor variabilidad (menor CV) es el FIM al alta.


El Barthel al ingreso (CV = `r BarIng`) presenta más variabilidad que el FIM al ingreso (CV = `r FimIng`).


Answerlist
----------
* Respuesta FALSA
* Respuesta Correcta
* Respuesta Correcta
* Respuesta Correcta
* Respuesta Correcta



Meta-information
================
exname: CoefVar
extype: schoice
exsolution: 10000
exshuffle: 5
