Question
========
```{r echo = FALSE, results = "hide", comment=FALSE}
options(OutDec=",")
library(kableExtra)
source("/Users/jvila/Dropbox/euit/common/exerc/examsEUIT/simulV02.r")

xn <- sample(seq(18,23), 1)
mydat <- SimCon(sn = xn, smean = 47, ssd = 24, lolimit = 20,uplimit = 100, sdec = 0)
xmean <- format(mean(mydat), nsmall = 2, digits = 2)
xsd <- format(sd(mydat), nsmall = 2, digits = 2)
```
Se han medido los valores Barthel (una escala que mide dependencia) a `r length(mydat)` participantes de un estudio. Los valores obtenidos son los siguientes:

```{r echo = FALSE, results = 'asis', comment=FALSE}
kable(paste(mydat, collapse = ", "), col.names = NULL)
``` 

La media ($\overline{X}$) de estos valores = `r xmean` y la desviación estándar (DE) = `r xsd`

¿Cuál de las siguientes respuestas es <font size="5"> **FALSA** </font>?

```{r echo = FALSE, results = "hide", comment=FALSE}
eeX <- sd(mydat)/sqrt(length(mydat))
xeeX <- format(eeX^2, digits = 2, nsmall = 2)
zmydat <- format(round(scale(mydat), 3), digits = 3, nsmall = 3)
```


Answerlist
----------
* El error estándar de esta media ($EE_{\overline{X}}$) = `r xeeX`
* Si se estandarizara estos valores se obtendría
```{r echo = FALSE, results = 'asis', comment=FALSE}
kable(paste(zmydat, collapse = ", "), col.names = NULL)
``` 
* Si se estandariza, los valores que están por encima de la ($\overline{X}$) serán positivos, los valores por debajo de la ($\overline{X}$) serán negativos y si coinciden con la media serán = 0.
* La varianza ($S^2$) de estos datos = $\small `r xsd`^2$
* La media ($\overline{X}$) de los valores estandarizados será = 0 y la Desviación Estándar (DE) = 1


Solution
========
 Para estandarizar los valores se debe aplicar a cada valor la siguiente operación:
$zx_i = \frac{x_i - \overline{X}}{DE}$

A modo de ejemplo a continuación se muestran los dos primeros valores estandarizados:

* $\scriptsize zx_1 = \dfrac{`r mydat[1]` - `r xmean`}{`r xsd`} = `r zmydat[1]`$
* $\scriptsize zx_2 = \dfrac{`r mydat[2]` - `r xmean`}{`r xsd`} = `r zmydat[2]`$

<br>

Para obener el $EE_{\overline{X}}$ = $\scriptsize \dfrac{DE}{\sqrt{n}} = \scriptsize \dfrac{`r xsd`}{\sqrt{`r length(mydat)`}} = `r format(eeX, digits = 3, nsmall = 3)`$

<br>

Todas las demás respuestas son correctas.


Answerlist
----------
* Respuesta FALSA
* Respuesta Correcta
* Respuesta Correcta
* Respuesta Correcta
* Respuesta Correcta



Meta-information
================
exname: DescripNum
extype: schoice
exsolution: 10000
exshuffle: 5
