Question
========
Se han medido los valores Barthel (una escala que mide dependencia) a 20 participantes en un estudio. Los valores obtenidos son los siguientes:

```{r data generation, echo = FALSE, results = "hide", comment=FALSE}
source("/Users/jvila/Dropbox/euit/common/exerc/examsEUIT/simulV02.r")
library(kableExtra)
library(gdata)
library(Hmisc)
options(OutDec=",")
options(scipen=999)
mydat <- c(SimCon(sn = 15, smean=50, ssd=15, lolimit=1, uplimit=100, sdec=0), c(2,22,42,62,82))
mydat <- mydat[order(mydat)]
``` 

```{r echo = FALSE, results = 'asis', comment=FALSE}
kable(paste(mydat, collapse = ", "), col.names = NULL)
``` 

Convierta esta variable en cualitativa ordinal creando 5 categorías:

* participantes con valores entre 1 y 20
* participantes con valores entre 21 y 40
* participantes con valores entre 41 y 60
* participantes con valores entre 61 y 80
* participantes con valores entre 81 y 100

Calcule la frecuencia, el porcentaje de casilla (grupo) y el porcentaje acumulado y diga ¿Cuál de las siguientes respuestas es <font size="5"> **FALSA** </font>?

```{r echo = FALSE, results = 'hide', comment=FALSE}
mydatcut <- as.character(cut(mydat, c(0, 20, 40, 60, 80, 100), include.lowest = T, right = T))
mydatcut <- sub("\\(20", "[21", mydatcut)
mydatcut <- sub("\\(40", "[41", mydatcut)
mydatcut <- sub("\\(60", "[61", mydatcut)
mydatcut <- sub("\\(80", "[81", mydatcut)

library(questionr)

xxx <- questionr::freq(mydatcut, cum = TRUE, total = TRUE, valid = F)
``` 


Answerlist
----------
* En el grupo entre 61-80 el porcentaje acumulado es `r xxx[4,3]-5`\%
* En el grupo entre 21-40 la frecuencia es `r xxx[2,1]`
* En el grupo entre 81-100 el porcentaje acumulado es 100\%
* En el grupo entre 41-60 el porcentaje de casilla (o grupo) es `r xxx[3,2]`\%
* En el grupo entre 0-20 el porcentaje acumulado es `r xxx[1,3]`\% 

Solution
========
Observe la siguiente tabla resumen:
<br> 

```{r echo = FALSE, results = 'asis', comment=FALSE}
kable(xxx)
``` 
Donde:

* n = frecuencia
* \% = porcentaje de grupo o casilla
* \%cum = porcentaje acumulado

<br>

Observe que para obtener el porcentaje acumulado en el grupo entre 61-80 se debe calcular `r xxx[3,3]` + `r xxx[4,2]` = `r round(xxx[4,3], 1)`


<br>   
Answerlist
----------
* Respuesta FALSA
* Respuesta Correcta
* Respuesta Correcta
* Respuesta Correcta
* Respuesta Correcta



Meta-information
================
exname: Tipo Variables
extype: schoice
exsolution: 10000
exshuffle: 5
