Question
========
```{r data generation, echo = FALSE, results = "hide", comment=FALSE}
xn <- sample(seq(5, 7), 1)
xmean <- sample(seq(190, 220, by = 0.1), 1)
xsd <-  xmean *0.20
source("/Users/jvila/Dropbox/euit/common/exerc/examsEUIT/simulV02.r")
dat <- data.frame(Id= seq(1, xn), Colesterol =SimCon(sn= xn, smean= xmean, ssd= xsd, lolimi = 140, uplimit= 300, sdec= 0))
SampleSize <- sample(seq(3500, 4100), 1)

SumSquares <- round(xsd^2 * (SampleSize-1))

dat <- rbind(dat[1:nrow(dat)-1, ],
      data.frame(Id = rep(".", 6), Colesterol = rep(".", 6)),
      data.frame(Id = SampleSize, Colesterol = dat[nrow(dat), "Colesterol"]))
options(scipen=999)

``` 
Se medido el colesterol a `r SampleSize` individuos. A continuación tiene una tabla con los `r xn-1` primeros valores y el último valor:

```{r echo = FALSE, results = 'asis', comment=FALSE}
library(kableExtra)
dat %>%
  kbl(caption = "", , align = "c") %>%
  kable_classic(full_width = F, html_font = "Cambria")
``` 


La media de estos `r SampleSize` valores de colesterol = $\overline{X}$ = `r xmean`.

Se ha calculado el sumatorio $\displaystyle\sum_{i=1}^{`r SampleSize`} (x_i - \overline{X})^2$, es decir $(`r dat[1,"Colesterol"]`-`r xmean`)^2 + (`r dat[2,"Colesterol"]`-`r xmean`)^2 +\ldots+(`r dat[nrow(dat),"Colesterol"]`-`r xmean`)^2=`r SumSquares`$

```{r echo = FALSE, results = 'hide', comment=FALSE}
NoOk1 <- round(xsd^2, 1)
NoOk2 <- round(xsd^2, 1)/2
NoOk3 <- round(xsd/2, 1)
NoOk4 <- round(sqrt(SumSquares/xn), 1)
```

Calcule la desviación estándar ¿Cuál de las siguientes respuestas es <font size="5"> **CORRECTA** </font>?
Answerlist
----------
* `r xsd`
* `r NoOk1`
* `r NoOk2`
* `r NoOk3`
* `r NoOk4`


Solution
========
* Para obtener la DE = $\scriptsize \sqrt{\dfrac{\text{Suma de Cuadrados}}{n-1}}=\sqrt{\dfrac{`r SumSquares`}{`r SampleSize`-1}}=`r xsd`$ 



Answerlist
----------
* Respuesta Correcta
* Respuesta FALSA
* Respuesta FALSA
* Respuesta FALSA
* Respuesta FALSA



Meta-information
================
exname: Descriptives numerical
extype: schoice
exsolution: 10000
exshuffle: 5
